最高法院刑事判決　　　　　　九十六年度台上字第一六六四號
上　訴　人　甲○○
上列上訴人因違反藥事法案件，不服台灣高等法院中華民國九十
五年十一月十日第二審判決（九十五年度上訴字第二三八九號，
起訴案號：台灣桃園地方法院檢察署九十四年度偵字第一一九一
五號），提起上訴，本院判決如下：
    主  文
原判決關於寄藏禁藥部分撤銷，發回台灣高等法院。
其他上訴駁回。
    理  由
一、發回部分（即寄藏禁藥部分）：
本件原判決認定上訴人甲○○有原判決事實二所載，於民國九十
四年一月八日下午，在桃園縣龍潭鄉○○路二三一巷六二號鍾國
強住處，明知綽號「阿輝」之成年男子所交付之白粉五包、白色
晶狀物粉末十二包，分別係第一級毒品海洛因、第二級毒品即禁
藥甲基安非他命，依法不得持有、寄藏，仍基於受託持有、受寄
藏放之意思，予以收受並將之藏放在鐵盒內，旋於攜出該址三樓
時為警查獲等情，並以第一審誤認「阿輝」係寄藏上開海洛因、
甲基安非他命之共犯等，有所未洽，因而撤銷第一審關於上訴人
寄藏上開海洛因、甲基安非他命部分之判決，改判仍依想像競合
犯之例從一重論處其明知為禁藥而寄藏罪刑，固非無見。
惟查科刑判決所認定之事實，與所採用之證據不相適合，或與卷
證資料不符，按諸刑事訴訟法第三百七十九條第十四款後段規定
，均屬判決理由矛盾之當然違背法令。查原判決認定上訴人有寄
藏「阿輝」所交付之海洛因、甲基安非他命犯行，理由內敘明係
依憑上訴人於警詢至第一審審理時之自白，並參酌證人游育城、
鍾國強之證詞為據（見原判決第五頁理由一(二)１）。然查：（一
）上訴人於原審已陳述其第二審之上訴意旨為「我沒有…寄藏毒
品，我毒品是買來自己吸食，我吸食也已經判刑…」等語（見原
審卷第七四頁背面第一至四行）；且查上訴人確因施用第一級毒
品海洛因、施用第二級毒品甲基安非他命，並於本件被查獲之時
、地，持有本件被查獲之海洛因、甲基安非他命等犯行，經台灣
桃園地方法院於九十五年一月二十六日宣示判決筆錄諭知分別處
有期徒刑七月、四月，應執行有期徒刑九月確定（見該法院九十
四年度訴字第一五二０號案卷影本）。原判決謂上訴人所辯供己
施用之詞係為脫免其持有第一級毒品、第二級毒品之處罰，係屬
犯罪後飾卸之詞，且與事實不符，難以採信云云（見原判決第六
頁理由一(二)２）；置上開有利於上訴人之宣示判決筆錄內容未論
，不惟與卷內證據資料不符，併有理由欠備之違背法令。（二）
原判決據證人游育城之證詞稱：上訴人曾告知若沒有甲基安非他
命就找「阿輝」等語，可見「阿輝」應非上訴人臨訟杜撰之人物
等情（見原判決第五頁倒數第九至十三行）。但查游育城上開找
「阿輝」之詞乃聽聞上訴人所告知，並非彼親自見悉，原判決徒
憑游育城之證詞，即認定確有「阿輝」其人，並未調查其他證據
以補強之，併有調查未盡及適用證據法則不當之違誤。（三）證
人鍾國強在第一審審判期日，於檢察官行主詰問時，陳稱「我不
認識『阿輝』，甲○○也沒有跟我說過有『阿輝』此人」等語；
至辯護人行反詰問時，更證稱：被查獲當天，在彼住處三樓，除
看到上訴人之外，並未注意到有第三人在場等語（見第一審卷第
二六四頁第六行、同頁倒數第二行至第二六五頁第一行）。原判
決謂鍾國強於第一審審理時證稱當日彼住處應有另人在場云云（
見原判決第五頁倒數第八至九行），亦與卷內證據資料不符，而
有理由矛盾之違背法令。上訴意旨指摘原判決關於寄藏禁藥部分
違背法令，尚非全無理由，應認原判決該部分有撤銷發回更審之
原因。
二、駁回部分（即轉讓禁藥部分）：
第三審上訴書狀應敘述上訴之理由，其未敘述者，得於提起上訴
後十日內補提理由書於原審法院；逾上揭期間而於第三審法院未
判決前，仍未提出上訴理由書狀者，第三審法院應以判決駁回之
。此觀刑事訴訟法第三百八十二條第一項前段、第三百九十五條
後段規定甚明。又上訴未聲明為一部者，視為全部上訴，同法第
三百四十八條第一項亦有明定。查上訴人不服原判決關於轉讓禁
藥部分，於九十五年十一月二十七日提起第三審上訴，乃於本院
判決前，仍未依上揭刑事訴訟法規定提出上訴理由書狀，其對於
原判決關於轉讓禁藥部分之上訴為不合法，應予以駁回。
據上論結，應依刑事訴訟法第三百九十五條後段、第三百九十七
條、第四百零一條，判決如主文。
中　　華　　民　　國　九十六　年　　三　　月　二十九　日
                      最高法院刑事第八庭
                          審判長法官  陳　正　庸
                                法官  賴　忠　星
                                法官  林　開　任
                                法官  林　立　華
                                法官  趙　文　淵
      本件正本證明與原本無異
                                      書  記  官
中　　華　　民　　國　九十六　年　　四　　月　　四　　日
                                                z
